sl-SI: Vključena vrsta stenja: Bombaž; Konoplja; Papirnato jedro; Predhodno voskano; Nevoskano; Les; Cinkovo jedro; Drugo
pt-PT: Tipo de pavio incluído: Algodão; Cânhamo; Núcleo de papel; Pré-encerado; Não encerado; Madeira; Núcleo de zinco; Outro
de: Enthaltene Dochtart: Baumwolle; Hanf; Papierkern; Vorgewachst; Ungewachst; Holz; Zinkkern; Andere
vi: Bao gồm loại bấc.: Bông; Cây gai dầu; Lõi giấy; Chuốt sáp sẵn; Chưa chuốt sáp; Gỗ; Lõi kẽm; Khác
es: Tipo de mecha incluido: Algodón; Cáñamo; Núcleo de papel; Preencerada; Sin encerar; Madera; Núcleo de zinc; Otro
fr: Type de mèche inclus: Coton; Chanvre; Âme en papier; Pré-cirée; Non cirée; Bois; Âme en zinc; Autre
th: รวมถึงประเภทไส้ตะเกียง: ฝ้าย; ป่าน; แกนกระดาษ; เคลือบแว็กซ์สำเร็จรูป; ไม่เคลือบแว็กซ์; ไม้; แกนสังกะสี; อื่นๆ
tr: Dahill olan fitil tipi: Pamuk; Kenevir; Kağıt çekirdek; Önceden mumlanmış; Mumlanmamış; Ahşap; Çinko çekirdek; Diğer
zh-CN: 包含灯芯类型: 棉; 大麻纤维; 纸芯; 预过蜡; 未过蜡; 木; 锌芯; 其他
sv: Typ av veke ingår: Bomull; Hampa; Papperskärna; Förvaxad; Ovaxad; Trä; Zinkkärna; Övrigt
ru: Тип включенного фитиля: Хлопковый; Конопляный; Бумажный сердечник; Вощеный; Невощеный; Деревянный; Цинковый сердечник; Другое
it: Tipo di stoppino incluso: Cotone; Canapa; Anima in carta; Precerato; Non cerato; Legno; Anima in zinco; Altro
pt-BR: Pavio tipo incluído: Algodão; Cânhamo; Núcleo de papel; Pré-encerado; Não encerado; Madeira; Núcleo de zinco; Outro
ko: 포함된 심지 유형: 면; 대마; 종이 코어; 왁스 처리; 왁스 미처리; 목재; 아연 코어; 기타
sk-SK: Typ knôtu je súčasťou balenia: Bavlna; Konope; Papierové jadro; Predvoskované; Nevoskované; Drevo; Zinkové jadro; Iné
lt-LT: Įtrauktas dagties tipas: Medvilninė; Kanapių; Su popierine šerdimi; Iš anksto vaškuota; Nevaškuota; Medinė; Su cinko šerdimi; Kita
fi: Mukana tulevan sydänlangan tyyppi: Puuvilla; Hamppu; Paperiydin; Esivahattu; Vahaamaton; Puu; Sinkkiydin; Muu
nl: Lont type inbegrepen: Katoen; Hennep; Papieren kern; Voorgewaxt; Ongewaxt; Hout; Zinken kern; Overig
hr-HR: Vrsta fitilja uključena: Pamuk; Konoplja; Papirnata jezgra; Unaprijed obložen voskom; Nije obložen voskom; Drvo; Jezgra od cinka; Ostalo
ja: 付属芯タイプ: コットン; ヘンプ; ペーパーコア; プレワックス; ワックスなし; 木; ジンクコア; その他
cs: Typ knotu v balení: Bavlna; Konopí; Papírové jádro; Předvoskovaný; Nevoskovaný; Dřevo; Zinkové jádro; Jiný
nb: Type veke som er inkludert: Bomull; Hamp; Papirkjerne; Forvokset; Uvokset; Tre; Sinkkjerne; Annet
el: Περιλαμβάνεται τύπος φυτιλιού: Βαμβακερό; Κάνναβη; Χάρτινος πυρήνας; Προκερωμένο; Ακέρωτο; Ξύλο; Πυρήνας ψευδαργύρου; Άλλο
bg-BG: Включен тип фитил: Памук; Коноп; Хартиена сърцевина; Предварително напоен с восък; Ненапоен с восък; Дърво; Цинкова сърцевина; Друго
hu: Mellékelt kanóc típusa: Pamut; Kender; Papírmag; Előre viaszolt; Viaszolatlan; Fa; Cinkmag; Egyéb
en: Wick type included: Cotton; Hemp; Paper core; Pre-waxed; Unwaxed; Wood; Zinc core; Other
ro-RO: Tipul de fitil inclus: Bumbac; Cânepă; Miez din hârtie; Precerat; Necerat; Lemn; Miez de zinc; Altele
da: Medfølgende vægetype: Bomuld; Hamp; Papirkerne; Forvokset; Uvokset; Træ; Zinkkerne; Andet
pl: Typ dołączonego knota: Bawełna; Konopny; Z rdzeniem papierowym; Wstępnie woskowany; Niewoskowany; Drewno; Z rdzeniem cynkowym; Inny
zh-TW: 包含燈芯類型: 棉; 大麻纖維; 紙芯; 預上蠟; 未上蠟; 木材; 鋅芯; 其他